Inventaris van het archief van de Militaire Arrondissementskrijgsraad te Arnhem en de Mobiele Krijgsraad Buitenland, 1965-1990
Nationaal Archief, Den Haag
Vervolgens bevestigt u uw reservering door deze te versturen.
Verwant materiaal
Beschikbaarheid van kopieën
Beschrijving van de series en archiefbestanddelen
- MILITAIRE ARRONDISSEMENTSKRIJGSRAAD TE ARNHEM, 1
  - Strafzaken, 1.1
    - Gegevenssystemen, 1.1.1
      - Rolboeken en rolbladen, zittingenboeken e.d., 1.1.1.1
        - Zittingenboeken., 1957-1987; 1-6; 6 delen
          Bevat per zitting namenlijst van behandelde zaken en vanaf 5 nov. 1974 (inv.nr. 2) ook een verwijzing naar het weeklijstnr. en informatie inzake het misdrijf c.q. overtreding.
          - 8 aug. 1957 - 24 feb. 1971, 1
            Openbaarheid beperkt tot 1 januari 2047
          - 5 nov. 1974 - 30 aug. 1977, 2
            Openbaarheid beperkt tot 1 januari 2053
          - 9 jan. 1980 - 23 dec. 1981, 3
            Openbaarheid beperkt tot 1 januari 2057
          - 6 jan. 1982 - 31 juli 1983, 4
            Openbaarheid beperkt tot 1 januari 2059
          - 23 aug. 1983 - 12 juli 1985, 5
            Openbaarheid beperkt tot 1 januari 2061
          - 16 juli 1985 - 27 nov. 1987, 6
            Openbaarheid beperkt tot 1 januari 2063
        - Rolboeken., 1965-1972; 7-17; 11 delen
          In de rolboeken zijn de volgende zaken vastgelegd: rolnummer en weeklijstnummer, datum zitting, persoonsgegevens beklaagde, rang- en onderdeel, strafbaar feit, datum vonnis, straf, aanvang en duur voorarrest, datum afgifte extract en aanmerkingen.
          - Rolnrs. 1000 - 1410, 1965, 7
            Openbaarheid beperkt tot 1 januari 2041
          - Rolnrs. 0001 - 0806, 1966, 8
            Openbaarheid beperkt tot 1 januari 2042
          - Rolnrs. 0001 - 0855, 1967, 9
            Openbaarheid beperkt tot 1 januari 2043
          - Rolnrs. 0001 - 0846, 1968, 10
            Openbaarheid beperkt tot 1 januari 2044
          - Rolnrs. 0001 - 0928, 1969, 11
            Openbaarheid beperkt tot 1 januari 2045
          - Rolnrs. 0001 - 0544, 1970, 12
            Openbaarheid beperkt tot 1 januari 2046
          - Rolnrs. 0545 - 0730 (1970), 0001 - 0363 (1971), 1970 - 1971, 13
          - Rolnrs. 0364 - 0776, 1971, 14
          - Rolnrs. 0001 - 0582, 1972, 15
            Openbaarheid beperkt tot 1 januari 2048
          - Rolnrs. 0583 - 1175, 1972, 16
          - Rolnrs. 1176 - 1593, 1972, 17
            Bevat tevens de rolnrs. M 98 - M 137, Mobiele Landmacht Duitsland.
        - Zittingvoorbereidingen., 1977-1989; 18-19; 2 delen
          De registers bevatten verwijzingen naar het weeklijstnr.
          - 6 sep. 1977 - 18 feb. 1979, 18
            Openbaarheid beperkt tot 1 januari 2055
          - 1 dec. 1987 - 7 dec. 1989, 19
            Openbaarheid beperkt tot 1 januari 2065
        - Rolbladen., 1977-1990; 20-82; 62 pakken en 1 omslag
          Geordend op datum zitting.
          In de rolbladen zijn de volgende zaken vastgelegd: rolnummer en weeklijstnummer, datum zitting, persoonsgegevens beklaagde, rang- en onderdeel, strafbaar feit, datum vonnis, straf, aanvang en duur voorarrest, datum afgifte extract en aanmerkingen.
          - Zittingen 4 jan. - 31 mrt., rolnrs. 0001 - 0849, 1977, 20
          - Zittingen 5 apr. - 26 juli, rolnrs. 0850 - 1605, 1977, 21
          - Zittingen 2 aug. - 28 sep., rolnrs. 1606 - 2070, 1977, 22
          - Zittingen 4 okt. - 22 dec., rolnrs. 2071 - 2850, 1977, 23
          - Zittingen 4 jan. - 30 mrt., rolnrs. 0001 - 0802, 1978, 24
            Openbaarheid beperkt tot 1 januari 2054
          - Zittingen 4 apr. - 28 juni, rolnrs. 0803 - 1515, 1978, 25
          - Zittingen 4 juli - 28 sep., rolnrs. 1516 - 2193, 1978, 26
          - Zittingen 4 okt. - 30 nov., rolnrs. 2194 - 2875, 1978, 27
          - Zittingen 5 - 28 dec., rolnrs. 2876 - 3287, 1978, 28
          - Zittingen 3 jan. - 29 mrt., rolnrs. 0001 - 0773, 1979, 29
          - Zittingen 3 apr. - 28 juni, rolnrs. 0774 - 1499, 1979, 30
          - Zittingen 3 juli - 27 sep., rolnrs. 1500 - 2230, 1979, 31
          - Zittingen 3 - 31 okt., rolnrs. 2231 - 2517, 1979, 32
          - Zittingen 1 nov. - 20 dec., rolnrs. 2518 - 3014, 1979, 33
          - Zittingen 3 jan. - 27 mrt., rolnrs. 0001 - 0927, 1980, 34
            Openbaarheid beperkt tot 1 januari 2056
          - Zittingen 1 apr. - 30 mei, rolnrs. 0928 - 1616, 1980, 35
          - Zittingen 4 juni - 27 aug., rolnrs. 1617 - 2367, 1980, 36
          - Zittingen 1 sep. - 28 nov., rolnrs. 2368 - 3434, 1980, 37
          - Zittingen 1 - 23 dec., rolnrs. 3435 - 3681, 1980, 38
          - Zittingen 6 jan. - 31 mrt., rolnrs. 0001 - 0792, 1981, 39
          - Zittingen 1 apr. - 29 mei, rolnrs. 0793 - 1752, 1981, 40
          - Zittingen 2 juni - 29 juli, rolnrs. 1753 - 2301, 1981, 41
          - Zittingen 4 aug. - 30 sep., rolnrs. 2302 - 2708, 1981, 42
          - Zittingen 2 okt. - 26 nov., rolnrs. 2709 - 3525, 1981, 43
          - Zittingen 2 - 23 dec., rolnrs. 3526 - 3897, 1981, 44
          - Zittingen 6 jan. - 25 feb., rolnrs. 0001 - 0459, 1982, 45
            Openbaarheid beperkt tot 1 januari 2058
          - Zittingen 2 - 31 mrt., rolnrs. 0460 - 0783, 1982, 46
          - Zittingen 1 - 29 apr., rolnrs. 0793 - 1314, 1982, 47
          - Zittingen 4 mei - 30 juni, rolnrs. 1315 - 2017, 1982, 48
          - Zittingen 6 juli - 26 aug., rolnrs. 2018 - 2450, 1982, 49
          - Zittingen 1 sep. - 28 okt., rolnrs. 2451 - 3040, 1982, 50
          - Zittingen 3 nov. - 23 dec., rolnrs. 3041 - 3723, 1982, 51
          - Zittingen 2 mrt. - 28 apr., rolnrs. 0773 - 1559, 1983, 52
          - Zittingen 2 mei - 29 juni, rolnrs. 1560 - 2284, 1983, 53
          - Zittingen 5 juli - 31 aug., rolnrs. 2285 - 3332, 1983, 54
          - Zittingen 5 sep. - 31 okt., rolnrs. 3333 - 4196, 1983, 55
          - Zittingen 2 nov. - 30 dec., rolnrs. 4197 - 4858, 1983, 56
          - Zittingen 4 jan. - 29 feb., rolnrs. 0001 - 0574, 1984, 57
            Openbaarheid beperkt tot 1 januari 2060
          - Zittingen 1 mrt. - 30 mei, rolnrs. 0575 - 1172, 1984, 58
          - Zittingen 4 juni - 31 aug., rolnrs. 1173 - 1874, 1984, 59
          - Zittingen 5 sep. - 30 okt., rolnrs. 1875 - 2434, 1984, 60
          - Zittingen 1 nov - 20 dec., rolnrs. 2435 - 2950, 1984, 61
          - Zittingen 3 jan. - 28 feb., rolnrs. 0001 - 0483, 1985, 62
          - Zittingen 5 mrt. - 29 apr., rolnrs. 0484 - 1125, 1985, 63
          - Zittingen 1 mei - 28 juni, rolnrs. 1126 - 1621, 1985, 64
          - Zittingen 2 juli - 30 sep., rolnrs. 1622 - 2283, 1985, 65
          - Zittingen 1 okt. - 27 dec., rolnrs. 2284 - 2919, 1985, 66
          - Zittingen 7 - 30 jan., rolnrs. 0001 - 0076, 1986, 67; omslag
            Openbaarheid beperkt tot 1 januari 2062
          - Zittingen 4 feb. - 29 mei, rolnrs. 0077 - 0854, 1986, 68
          - Zittingen 3 juni - 30 sep., rolnrs. 0855 - 1667, 1986, 69
          - Zittingen 1 okt. - 23 dec., rolnrs. 1668 - 2368, 1986, 70
          - Zittingen 6 jan. - 30 juni, rolnrs. 0001 - 0703, 1987, 71
          - Zittingen 2 juli - 23 dec., rolnrs. 0704 - 2057, 1987, 72
          - Zittingen 5 jan. - 28 apr., rolnrs. 0001 - 0909, 1988, 73
            Openbaarheid beperkt tot 1 januari 2064
          - Zittingen 3 mei - 31 aug., rolnrs. 0910 - 1892, 1988, 74
          - Zittingen 1 sep. - 22 dec., rolnrs. 1893 - 2860, 1988, 75
          - Zittingen 3 jan. - 28 feb., rolnrs. 0001 - 0385, 1989, 76
          - Zittingen 1 mrt. - 31 mei, rolnrs. 0386 - 1075, 1989, 77
          - Zittingen 1 juni - 31 aug., rolnrs. 1076 - 1718, 1989, 78
          - Zittingen 5 sep. - 31 dec., rolnrs. 1719 - 2645, 1989, 79
          - Zittingen 3 jan. - 26 apr., rolnrs. 0001 - 0735, 1990, 80
            Openbaarheid beperkt tot 1 januari 2066
          - Zittingen 2 mei - 27 sep., rolnrs. 0736 - 1602, 1990, 81
          - Zittingen 2 okt. - 20 nov., rolnrs. 1603 - 2004, 1990, 82
      - Weeklijsten, 1.1.1.2
        - Misdrijven Koninklijke Landmacht., 1972-1990; 83-234; 152 delen
          - Weeklijstnrs. 000001 - 000792, 1972, 83
          - Weeklijstnrs. 000793 - 001594, 1972, 84
          - Weeklijstnrs. 001595 - 002394, 1972, 85
          - Weeklijstnrs. 002395 - 003418, 1972, 86
          - Weeklijstnrs. 003419 - 003919 (1972) en 000001 - 000168 (1973), 1972 - 1973, 87
            Openbaarheid beperkt tot 1 januari 2049
          - Weeklijstnrs. 000169 - 000969, 1973, 88
          - Weeklijstnrs. 000970 - 001753, 1973, 89
          - Weeklijstnrs. 001754 - 002554, 1973, 90
          - Weeklijstnrs. 002555 - 003356, 1973, 91
          - Weeklijstnrs. 003357 - 003399 (1973) en 000001 - 000752 (1974), 1973 - 1974, 92
            Openbaarheid beperkt tot 1 januari 2050
          - Weeklijstnrs. 000753 - 001544, 1974, 93
          - Weeklijstnrs. 001545 - 002336, 1974, 94
          - Weeklijstnrs. 002337 - 003144, 1974, 95
          - Weeklijstnrs. 003145 - 004264, 1974, 96
          - Weeklijstnrs. 000001 - 000792, 1975, 97
            Openbaarheid beperkt tot 1 januari 2051
          - Weeklijstnrs. 000793 - 001586, 1975, 98
          - Weeklijstnrs. 001587 - 002377, 1975, 99
          - Weeklijstnrs. 002378 - 003152, 1975, 100
          - Weeklijstnrs. 003153 - 003937, 1975, 101
          - Weeklijstnrs. 003938 - 004400 (1975) en 000001 - 000304 (1976), 1975 - 1976, 102
            Openbaarheid beperkt tot 1 januari 2052
          - Weeklijstnrs. 000305 - 001093, 1976, 103
          - Weeklijstnrs. 001094 - 001876, 1976, 104
          - Weeklijstnrs. 001877 - 002669, 1976, 105
          - Weeklijstnrs. 002670 - 003460, 1976, 106
          - Weeklijstnrs. 003461 - 004239, 1976, 107
          - Weeklijstnrs. 004240 - 004668 (1976) en 000001 - 000336 (1977), 1976 - 1977, 108
          - Weeklijstnrs. 000337 - 001128, 1977, 109
          - Weeklijstnrs. 001129 - 001920, 1977, 110
          - Weeklijstnrs. 001921 - 002714, 1977, 111
          - Weeklijstnrs. 002715 - 003506, 1977, 112
          - Weeklijstnrs. 003507 - 004283, 1977, 113
          - Weeklijstnrs. 004284 - 004406 (1977) en 000001 - 000648 (1978), 1977 - 1978, 114
          - Weeklijstnrs. 000649 - 001440, 1978, 115
          - Weeklijstnrs. 001441 - 002232, 1978, 116
          - Weeklijstnrs. 002233 - 003008, 1978, 117
          - Weeklijstnrs. 003009 - 003784, 1978, 118
          - Weeklijstnrs. 003785 - 004576, 1978, 119
          - Weeklijstnrs. 004577 - 005265 (1978) en 000001 - 000064 (1979), 1978 - 1979, 120
          - Weeklijstnrs. 000065 - 000857, 1979, 121
          - Weeklijstnrs. 000858 - 001649, 1979, 122
          - Weeklijstnrs. 001650 - 002441, 1979, 123
          - Weeklijstnrs. 002442 - 003232, 1979, 124
          - Weeklijstnrs. 003233 - 004024, 1979, 125
          - Weeklijstnrs. 004025 - 004801, 1979, 126
          - Weeklijstnrs. 004802 - 005567, 1979, 127
          - Weeklijstnrs. 005568 - 005962 (1979) en 000001 - 000376 (1980), 1979 - 1980, 128
          - Weeklijstnrs. 000377 - 001160, 1980, 129
          - Weeklijstnrs. 001161 - 001936, 1980, 130
          - Weeklijstnrs. 001937 - 002696, 1980, 131
          - Weeklijstnrs. 002697 - 003487, 1980, 132
          - Weeklijstnrs. 003488 - 004279, 1980, 133
          - Weeklijstnrs. 004280 - 005072, 1980, 134
          - Weeklijstnrs. 005073 - 005864, 1980, 135
          - Weeklijstnrs. 005865 - 006445 (1980) en 000001 - 000192 (1981), 1980 - 1981, 136
          - Weeklijstnrs. 000193 - 000960, 1981, 137
          - Weeklijstnrs. 000961 - 001752, 1981, 138
          - Weeklijstnrs. 001753 - 002528, 1981, 139
          - Weeklijstnrs. 002529 - 003304, 1981, 140
          - Weeklijstnrs. 003305 - 004080, 1981, 141
          - Weeklijstnrs. 004081 - 004842, 1981, 142
          - Weeklijstnrs. 004843 - 005634, 1981, 143
          - Weeklijstnrs. 005635 - 006410, 1981, 144
          - Weeklijstnrs. 006411 - 006473 (1981) en 000001 - 000712 (1982), 1981 - 1982, 145
          - Weeklijstnrs. 000713 - 001505, 1982, 146
          - Weeklijstnrs. 001506 - 002296, 1982, 147
          - Weeklijstnrs. 002297 - 003074, 1982, 148
          - Weeklijstnrs. 003075 - 003834, 1982, 149
          - Weeklijstnrs. 003835 - 004674, 1982, 150
          - Weeklijstnrs. 004675 - 005466, 1982, 151
          - Weeklijstnrs. 005467 - 006258, 1982, 152
          - Weeklijstnrs. 006259 - 007034, 1982, 153
          - Weeklijstnrs. 007035 - 007207 (1982) en 000001 - 000607 (1983), 1982 - 1983, 154
          - Weeklijstnrs. 000608 - 001383, 1983, 155
          - Weeklijstnrs. 001384 - 002167, 1983, 156
          - Weeklijstnrs. 002168 - 002959, 1983, 157
          - Weeklijstnrs. 002960 - 003750, 1983, 158
          - Weeklijstnrs. 003751 - 004526, 1983, 159
          - Weeklijstnrs. 004527 - 005318, 1983, 160
          - Weeklijstnrs. 005319 - 006110, 1983, 161
          - Weeklijstnrs. 006111 - 006886, 1983, 162
          - Weeklijstnrs. 006887 - 007310 (1983) en 000001 - 000360 (1984), 1983 - 1984, 163
          - Weeklijstnrs. 000361 - 001156, 1984, 164
          - Weeklijstnrs. 001157 - 001948, 1984, 165
          - Weeklijstnrs. 001949 - 002740, 1984, 166
          - Weeklijstnrs. 002741 - 003532, 1984, 167
          - Weeklijstnrs. 003533 - 004324, 1984, 168
          - Weeklijstnrs. 004325 - 005116, 1984, 169
          - Weeklijstnrs. 005117 - 005908, 1984, 170
          - Weeklijstnrs. 005909 - 006684, 1984, 171
          - Weeklijstnrs. 006685 - 007476, 1984, 172
          - Weeklijstnrs. 007477 - 007710 (1984) en 000001 - 000544 (1985), 1984 - 1985, 173
          - Weeklijstnrs. 000545 - 001336, 1985, 174
          - Weeklijstnrs. 001337 - 002128, 1985, 175
          - Weeklijstnrs. 002129 - 002920, 1985, 176
          - Weeklijstnrs. 002921 - 003710, 1985, 177
          - Weeklijstnrs. 003711 - 004518, 1985, 178
          - Weeklijstnrs. 004519 - 005310, 1985, 179
          - Weeklijstnrs. 005311 - 006102, 1985, 180
          - Weeklijstnrs. 006103 - 006894, 1985, 181
          - Weeklijstnrs. 006895 - 007352 (1985) en 000001 - 000328 (1986), 1985 - 1986, 182
          - Weeklijstnrs. 000329 - 001119, 1986, 183
          - Weeklijstnrs. 001120 - 001911, 1986, 184
          - Weeklijstnrs. 001912 - 002704, 1986, 185
          - Weeklijstnrs. 002705 - 003495, 1986, 186
          - Weeklijstnrs. 003496 - 004288, 1986, 187
          - Weeklijstnrs. 004289 - 005096, 1986, 188
          - Weeklijstnrs. 005097 - 005888, 1986, 189
          - Weeklijstnrs. 005889 - 006679, 1986, 190
          - Weeklijstnrs. 006680 - 007044 (1986) en 000001 - 000425 (1987), 1986 - 1987, 191
          - Weeklijstnrs. 000426 - 001217, 1987, 192
          - Weeklijstnrs. 001218 - 002008, 1987, 193
          - Weeklijstnrs. 002009 - 002784, 1987, 194
          - Weeklijstnrs. 002785 - 003576, 1987, 195
          - Weeklijstnrs. 26.103577 - 26.104370, 1987, 196
          - Weeklijstnrs. 26.104371 - 26.105146, 1987, 197
          - Weeklijstnrs. 26.105147 - 26.105922, 1987, 198
          - Weeklijstnrs. 26.105923 - 26.106714, 1987, 199
          - Weeklijstnrs. 26.106715 - 26.107508, 1987, 200
          - Weeklijstnrs. 26.107509 - 26.107927 (1987) en 26.100001 - 26.100368 (1988), 1987 - 1988, 201
          - Weeklijstnrs. 26.100369 - 26.101160, 1988, 202
          - Weeklijstnrs. 26.101161 - 26.101952, 1988, 203
          - Weeklijstnrs. 26.101953 - 26.102744, 1988, 204
          - Weeklijstnrs. 26.102745 - 26.103536, 1988, 205
          - Weeklijstnrs. 26.103537 - 26.104328, 1988, 206
          - Weeklijstnrs. 26.104329 - 26.105120, 1988, 207
          - Weeklijstnrs. 26.105121 - 26.105928, 1988, 208
          - Weeklijstnrs. 26.105929 - 26.106720, 1988, 209
          - Weeklijstnrs. 26.106721 - 26.107512, 1988, 210
          - Weeklijstnrs. 26.107513 - 26.108296, 1988, 211
          - Weeklijstnrs. 26.108297 - 26.108822 (1988) en 26.100000 - 26.100240 (1989), 1988 - 1989, 212
          - Weeklijstnrs. 26.100241 - 26.101032, 1989, 213
          - Weeklijstnrs. 26.101033 - 26.101824, 1989, 214
          - Weeklijstnrs. 26.101825 - 26.102456, 1989, 215
          - Weeklijstnrs. 26.102457 - 26.103248, 1989, 216
          - Weeklijstnrs. 26.103249 - 26.104040, 1989, 217
          - Weeklijstnrs. 26.104041 - 26.104832, 1989, 218
          - Weeklijstnrs. 26.104833 - 26.105640, 1989, 219
          - Weeklijstnrs. 26.105641 - 26.106432, 1989, 220
          - Weeklijstnrs. 26.106433 - 26.107192, 1989, 221
          - Weeklijstnrs. 26.107193 - 26.107984, 1989, 222
          - Weeklijstnrs. 26.107985 - 26.108716, 1989, 223
          - Weeklijstnrs. 26.100001 - 26.100792, 1990, 224
          - Weeklijstnrs. 26.100793 - 26.101584, 1990, 225
          - Weeklijstnrs. 26.101585 - 26.102360, 1990, 226
          - Weeklijstnrs. 26.102361 - 26.103152, 1990, 227
          - Weeklijstnrs. 26.103153 - 26.103960, 1990, 228
          - Weeklijstnrs. 26.103961 - 26.104768, 1990, 229
          - Weeklijstnrs. 26.104769 - 26.105576, 1990, 230
          - Weeklijstnrs. 26.105577 - 26.106368, 1990, 231
          - Weeklijstnrs. 26.106369 - 26.107144, 1990, 232
          - Weeklijstnrs. 26.107145 - 26.107904, 1990, 233
          - Weeklijstnrs. 26.107905 - 26.108214, 1990, 234
        - Misdrijven Koninklijke Luchtmacht., 1970-1990; 235-254; 20 delen
          - Weeklijstnrs. 000345 - 001128, 1970, 235
          - Weeklijstnrs. 001129 - 001775 (1970) en 000001 - 000144 (1971), 1970 - 1971, 236
          - Weeklijstnrs. 000145 - 000936, 1971, 237
          - Weeklijstnrs. 000937 - 001736, 1971, 238
          - Weeklijstnrs. 001737 - 002210, 1971, 239
          - Weeklijstnrs. 000001 - 000255, 1973, 240
          - Weeklijstnrs. 000256 - 000548 (1974), 000001 - 000384 (1975) en 000001 - 000104 (1976), 1974 - 1976, 241
          - Weeklijstnrs. 000105 - 000380 (1976), 000001 - 000435 (1977) en 000001 - 000040 (1978), 1976 - 1978, 242
          - Weeklijstnrs. 000041 - 000456 (1978) en 000001 - 000344 (1979), 1978 - 1979, 243
          - Weeklijstnrs. 000345 - 000585 (1979) en 000001 - 000520 (1980), 1979 - 1980, 244
          - Weeklijstnrs. 000521 - 000710 (1980) en 000001 - 000576 (1981), 1980 - 1981, 245
          - Weeklijstnrs. 000577 - 000908 (1981) en 000001 - 000440 (1982), 1981 - 1982, 246
          - Weeklijstnrs. 000441 - 000980 (1982) en 000001 - 000224 (1983), 1982 - 1983, 247
          - Weeklijstnrs. 000225 - 000696 (1983) en 000001 - 000312 (1984), 1983 - 1984, 248
          - Weeklijstnrs. 000313 - 000709 (1984) en 000001 - 000360 (1985), 1984 - 1985, 249
          - Weeklijstnrs. 000361 - 000706 (1985) en 000001 - 000440 (1986), 1985 - 1986, 250
          - Weeklijstnrs. 000441 - 000823 (1986) en 000001 - 000481 (1987), 1986 - 1987, 251
          - Weeklijstnrs. 000482 - 000851 (1987) en 000001 - 000416 (1988), 1987 - 1988, 252
          - Weeklijstnrs. 000417 - 000640 (1988) 000001 - 000489 (1989), 1988 - 1989, 253
          - Weeklijstnrs. 000001 - 000471, 1990, 254
        - Misdrijven Koninklijke Marine., 1965-1990; 255-287; 33 delen
          - Weeklijstnrs. 002842 - 003649 (1965) en 000001 - 000800 (1966), 1965 - 1966, 255
          - Weeklijstnrs. 000801 - 001556 (1966) en 000001 - 000048 (1967), 1966 - 1967, 256
          - Weeklijstnrs. 000049 - 000848, 1967, 257
          - Weeklijstnrs. 000849 - 001472 (1967) en 000001 - 000160 (1968), 1967 - 1968, 258
          - Weeklijstnrs. 000161 - 000960, 1968, 259
          - Weeklijstnrs. 000961 - 001516 (1968) en 000001 - 000224 (1969), 1968 - 1969, 260
          - Weeklijstnrs. 000225 - 001024, 1969, 261
          - Weeklijstnrs. 001025 - 001470 (1969) en 000001 - 000360 (1970), 1969 - 1970, 262
          - Weeklijstnrs. 000361 - 001169, 1970, 263
          - Weeklijstnrs. 001170 - 001580 (1970) en 000001 - 000376 (1971), 1970 - 1971, 264
          - Weeklijstnrs. 000377 - 001168, 1971, 265
          - Weeklijstnrs. 001169 - 001571 (1971) en 000001 - 000392 (1972), 1971 - 1972, 266
          - Weeklijstnrs. 000393 - 001193, 1972, 267
          - Weeklijstnrs. 001194 - 001420 (1972) en 000001 - 000567 (1973), 1972 - 1973, 268
          - Weeklijstnrs. 000568 - 001293 (1973) en 000001 - 000072 (1974), 1973 - 1974, 269
          - Weeklijstnrs. 000073 - 000881, 1974, 270
          - Weeklijstnrs. 000882 - 001019 (1974) en 000001 - 000664 (1975), 1974 - 1975, 271
          - Weeklijstnrs. 000665 - 001024 (1975) en 000001 - 000424 (1976), 1975 - 1976, 272
          - Weeklijstnrs. 000425 - 001036 (1976) en 000001 - 000176 (1977), 1976 - 1977, 273
          - Weeklijstnrs. 000177 - 000968, 1977, 274
          - Weeklijstnrs. 000969 - 000994 (1977) en 000001 - 000760 (1978), 1977 - 1978, 275
          - Weeklijstnrs. 000761 - 000845 (1978) en 000001 - 000704 (1979), 1978 - 1979, 276
          - Weeklijstnrs. 000705 - 000720 (1979) en 000001 - 000776 (1980), 1979 - 1980, 277
          - Weeklijstnrs. 000777 - 000828 (1980) en 000001 - 000736 (1981), 1980 - 1981, 278
          - Weeklijstnrs. 000737 - 000893 (1981) en 000001 - 000632 (1982), 1981 - 1982, 279
          - Weeklijstnrs. 000633 - 000773, 1982, 280
          - Weeklijstnrs. 000649 - 000701 (1983) en 000001 - 000708 (1984), 1983 - 1984, 281
          - Weeklijstnrs. 000001 - 000789, 1985, 282
          - Weeklijstnrs. 000001 - 000655 (1986) en 000001 - 000128 (1987), 1986 - 1987, 283
          - Weeklijstnrs. 000129 - 000666 (1987) en 000001 - 000248 (1988), 1987 - 1988, 284
          - Weeklijstnrs. 000249 - 000672 (1988) en 000001 - 000360 (1989), 1988 - 1989, 285
          - Weeklijstnrs. 000361 - 000742 (1989) en 000001 - 000400 (1990), 1989 - 1990, 286
          - Weeklijstnrs. 000401 - 000721, 1990, 287
        - Overtredingen Koninklijke Landmacht., 1974-1990; 288-628; 341 delen
          - Weeklijstnrs. 000681 - 001464, 1974, 288
          - Weeklijstnrs. 001465 - 002264, 1974, 289
          - Weeklijstnrs. 002265 - 003064, 1974, 290
          - Weeklijstnrs. 003065 - 003871, 1974, 291
          - Weeklijstnrs. 003872 - 004679, 1974, 292
          - Weeklijstnrs. 004680 - 005399, 1974, 293
          - Weeklijstnrs. 005400 - 006199, 1974, 294
          - Weeklijstnrs. 006200 - 007007, 1974, 295
          - Weeklijstnrs. 007008 - 007808, 1974, 296
          - Weeklijstnrs. 007809 - 008618, 1974, 297
          - Weeklijstnrs. 008619 - 009435, 1974, 298
          - Weeklijstnrs. 009436 - 009750, 1974, 299
          - Weeklijstnrs. 009751 - 010557, 1974, 300
          - Weeklijstnrs. 010558 - 011365, 1974, 301
          - Weeklijstnrs. 011366 - 012164, 1974, 302
          - Weeklijstnrs. 012165 - 012964, 1974, 303
          - Weeklijstnrs. 012965 - 013764, 1974, 304
          - Weeklijstnrs. 013765 - 014565, 1974, 305
          - Weeklijstnrs. 014566 - 014628 (1974) en 000001 - 000720 (1975), 1974 - 1975, 306
          - Weeklijstnrs. 000721 - 001512, 1975, 307
          - Weeklijstnrs. 001513 - 002304, 1975, 308
          - Weeklijstnrs. 002305 - 003080, 1975, 309
          - Weeklijstnrs. 003081- 003872, 1975, 310
          - Weeklijstnrs. 003873 - 004664, 1975, 311
          - Weeklijstnrs. 004665 - 005456, 1975, 312
          - Weeklijstnrs. 005457 - 006248, 1975, 313
          - Weeklijstnrs. 006249 - 007040, 1975, 314
          - Weeklijstnrs. 007041 - 007832, 1975, 315
          - Weeklijstnrs. 007833 - 008576, 1975, 316
          - Weeklijstnrs. 008577 - 009368, 1975, 317
          - Weeklijstnrs. 009369 - 010160, 1975, 318
          - Weeklijstnrs. 010161 - 010952, 1975, 319
          - Weeklijstnrs. 010953 - 011744, 1975, 320
          - Weeklijstnrs. 011745 - 012538, 1975, 321
          - Weeklijstnrs. 012539 - 013332, 1975, 322
            De nrs. 013333 - 013432 zijn overgeslagen.
          - Weeklijstnrs. 013433 - 014224, 1975, 323
          - Weeklijstnrs. 014225 - 015016, 1975, 324
          - Weeklijstnrs. 015017 - 015808, 1975, 325
          - Weeklijstnrs. 015809 - 016600, 1975, 326
          - Weeklijstnrs. 016601 - 016704 (1975) en 000001 - 000688 (1976), 1975 - 1976, 327
          - Weeklijstnrs. 000689 - 001480, 1976, 328